【裁判字號】    99,裁,1117
【裁判日期】    990520
【裁判案由】    考試
【裁判全文】
最  高  行  政  法  院  裁  定
                                      99年度裁字第1117號
上  訴  人  甲○○
            丙○○
            乙○○
            丁○○
被 上訴 人  考選部
代  表  人  楊朝祥
上列當事人間考試事件，上訴人對於中華民國99年2月4日臺北高
等行政法院98年度訴字第2358號判決，提起上訴，本院裁定如下
：
    主  文
上訴駁回。
上訴審訴訟費用由上訴人負擔。
    理  由
一、按對於高等行政法院判決之上訴，非以其違背法令為理由，
    不得為之，行政訴訟法第242條定有明文。依同法第243條第
    1項規定，判決不適用法規或適用不當者，為違背法令；而
    判決有同條第2項所列各款情形之一者，為當然違背法令。
    是當事人對於高等行政法院判決上訴，如依行政訴訟法第24
    3條第1項規定，以高等行政法院判決有不適用法規或適用不
    當為理由時，其上訴狀或理由書應有具體之指摘，並揭示該
    法規之條項或其內容；若係成文法以外之法則，應揭示該法
    則之旨趣；倘為司法院解釋或本院之判例，則應揭示該判解
    之字號或其內容。如以行政訴訟法第243條第2項所列各款情
    形為理由時，其上訴狀或理由書，應揭示合於該條項各款之
    事實。上訴狀或理由書如未依此項方法表明，或其所表明者
    與上開法條規定不合時，即難認為已對高等行政法院判決之
    違背法令有具體之指摘，其上訴自難認為合法。
二、本件上訴人對於高等行政法院判決上訴，主張：上訴人所提
    「西醫師檢定考試及格者，是否得參加醫師高考」及「被上
    訴人往昔是否曾辦理西醫師檢定考試」二點，原審顯有未依
    職權調查證據之違法，且就專技人員考試法第12條違反憲法
    平等原則之處，原審認屬立法形成空間，顯與權力分立之制
    衡憲制未符，又專門職業及技術人員考試法應為考試事件優
    先適用之法律，原審卻優先適用各種職業管理法規，顯有適
    用法規不當之違法，原審復以目前中醫師來源之考選係採雙
    軌制，而判定上訴人僅能報考中醫師特考而不能報考中醫師
    高考，亦無法源依據，「雙軌制」顯對兩種考生為區別對待
    ，且亦無法擇優掄才，如此考試程序顯有違公平正義原則，
    原判決顯有理由矛盾之違法，現行制度只准西醫師檢定考試
    及格者考高考，卻否准中醫師檢定考試及格者考高考，顯違
    憲法第7條平等原則，原審對此未發揮司法監督之功能，棄
    置「權力分立之制衡憲制」於不顧等語。本院經核其上訴狀
    內容，無非就原審取捨證據、認定事實之職權行使事項，任
    加指摘，或就原審已論斷或駁斥其主張之理由，再執陳詞泛
    言其論斷矛盾或違法，而非具體表明合於不適用法規或適用
    不當，或有行政訴訟法第243條第2項所列各款之情形，難認
    已對原判決之違背法令有具體之指摘。依首揭規定及說明，
    其上訴為不合法，應予駁回。
三、據上論結，本件上訴為不合法。依行政訴訟法第249條第1項
    前段、第104條、民事訴訟法第95條、第78條、第85條第1項
    前段，裁定如主文。
中    華    民    國    99    年    5     月    20    日
                    最高行政法院第一庭
                        審判長法官  鄭  淑  貞
                              法官  黃  淑  玲
                              法官  姜  素  娥
                              法官  楊  惠  欽
                              法官  胡  方  新

以  上  正  本  證  明  與  原  本  無  異
中    華    民    國    99    年    5     月    21    日
                              書記官  郭  育  玎

司法院資訊處製作；財團法人民間司法改革基金會備份。
